

# HABILIDADES TECNICAS

- React.js
- PostgreSQL
- Next.js
- Tailwind CSS
- Node.js
- Sass
- Redux
- Figma
- Jira
- Git & Giuthub

# HABILIDADES BLANDAS

- Organización
- Pensamiento Critico
- Manejo de Grupo
- Creatividad
- Trabajo en Equipo
- Liderazgo

# **LOGROS**

Lider de la Generación 36 en la cursada del Bootcamp en academio.

# CONTACTO



+573135375430



Soacha, Cundinamarca, Colombia



jmsr060391@gmail.com

# **EDUCACION**

#### **ACADEMLO**

Desarrollo Web 2024 - 2024

#### **IUTAC**

Relaciones Industriales y RR.HH. 2014 - 2017

# JESUS **SANCHEZ**

### DESARROLLADOR WEB

# **SOBRE MI**

"Soy un apasionado desarrollador web con una sólida formación en programación y diseño.

Mi objetivo es crear experiencias digitales cautivadoras y funcionales que impulsen el éxito de mis clientes, Con un enfoque centrado en la calidad, la eficiencia y la creatividad.

# **EXPERIENCIA**

#### Desarrollador Web FullStack

Towers Cem - Empresa Cementera

Actualmente

Formo parte de un equipo internacional de 8 desarrolladores de México, Colombia y Argentina, que trabaja en el desarrollo de una plataforma digital utilizando Next.js, Node.js, Tailwind CSS y PostgreSQL, para Towers Cem, una empresa colombiana dedicada a la fabricación de cemento ecológico.

### Asistente Administrativo

Tailoring Company, Lima, Perú

2019- 2020

 Realicé tareas de análisis y gestión de licitaciones con el estado, supervisé la producción y entrega a empresas privadas y estatales, y administré la tienda de novios NUNO LOMBARDY.

### Analista de Personal

Dirección Regional de Salud, Barinas, Venezuela

2014 - 2018

• Desempeñé funciones de administración, reclutamiento, selección, contratación, capacitación y evaluación de personal, además de gestionar la jubilación de empleados y el pago de nómina.

#### Profesor de educacion Fisica

Unellez, Barinas, Venezuela

2013

• Impartí clases de entrenamiento físico a estudiantes de ingeniería en sistemas, promoviendo el bienestar físico y el desarrollo de hábitos saludables.

#### Lenguajes

- Ingles A2
- Español Nativo